【裁判字號】    89,交聲,355
【裁判日期】    900111
【裁判案由】    違反道路交通管理處罰條例聲明異議
【裁判全文】
臺灣士林地方法院交通事件裁定                  八十九年度交聲字第三五五號
    原處分機關  台北市交通事件裁決所
    受處分人    甲○○
    即異議人
右列受處分人因違反道路交通管理處罰條例案件，對於臺北市交通事件裁決所八十九
年八月三日北市裁三字第裁二二─ＡＡＵ五八四０八八號裁決，聲明異議，本院裁定
如左
        主  文
原處分撤銷。
甲○○不罰。
        理  由
一、原處分機關係以聲明異議人即受處分人甲○○駕駛自小客車ＢＢ─八０八０號於
    八十九年五月三十日十七時許於台北市○○○路○段七十四號，經警舉發未懸掛
    號牌行駛，依違反道路交通管理處罰條例第十二條第一項第七款，處罰鍰新臺幣
    三千六百元，並吊銷牌照。
二、異議意旨略以：異議人於民國八十九年五月二十九日下午，駕駛原車牌號碼ＢＢ
    ─三四五二號之租賃車，自台北縣新店市大台北華城返回台北市，適遭逢臨時性
    之大雷雨，致車牌遺失一面，經一名警員告知車前大牌遺失，乃迅速於翌日即同
    年月三十日向出租之東興客車公司人員代辦申請新牌照，同日下午約四時三十分
    東興公司交付前後兩面號碼ＢＢ─八０八０號之新車牌予異議人，惟因異議人懸
    掛車牌之車框之框座已壞，無可懸掛車牌之處，故異議人乃由中山北路公司出發
    ，並停在民生東路與林森北路口路旁接電話，惟甫欲往保養廠固定車牌，即遭警
    員攔查，異議人向警員解釋係欲去保養廠掛車牌，惟不為警員接受並即開罰單，
    惟異議人實係車牌框座損壞無法懸掛車牌而欲至車廠懸掛，警員逕開罰單，殊難
    甘服等語，爰依法聲明異議。
三、按違反道路交通管理處罰條例事件，而自動繳納罰鍰者，一經繳納罰鍰結案，不
    得再行異議，道路交通管理事件統一裁罰標準及處理細則第五十八條第二項固定
    有明文，惟查本件異議人就經舉發未懸掛號牌行駛之單一違規事實，經裁處罰鍰
    新臺幣三千六百元，並吊銷牌照，主張係出租人東興公司自行代為繳納罰鍰，其
    就本件舉發交通違規案件不服，拒絕吊銷牌照，因本件既屬單一之違反道路交通
    管理處罰條例案件，因認異議人係就全案聲明不服，不因裁罰之一部業經繳納罰
    鍰，即認異議人喪失異議權，合先敘明。經查異議人固坦承於八十九年五月三十
    日請東興客車公司人員代辦申請新牌照，並於同日下午約四時三十分許自東興公
    司領得號碼ＢＢ─八０八０號二面之新車牌，惟辯稱因異議人懸掛車牌之車框之
    框座已壞，無可懸掛車牌之處，故欲往保養廠固定車牌，即遭警查獲等語，經查
    本院據中華賓士汽車股份有限公司八十九年十一月二十二日（八九）中發字第二
    一六號函覆車牌號碼ＢＢ─八０八０號（原車號ＢＢ─三四五二號）朋馳（ＢＥ
    ＮＺ）Ｃ二四０車型車輛於八十九年五月三十日確曾於本公司股務廠進行修繕，
    維修項目如所附維修單所列，而依維修單登載牌照框固定，使用零件有前牌照板
    、螺絲、前牌板，有該函及維修單附卷可稽，是異議人辯稱其懸掛車牌之車框之
    框座已壞，無可懸掛車牌之處，以致於領得牌照當天前往保養廠之途中未掛車牌
    經警查獲，應堪採信，是異議人確有未即時懸掛車牌之正當理由，本件處分機關
    以異議人未懸掛號牌行駛，尚有未洽，自應將原處分撤銷，並為不罰之諭知，爰
    裁定如主文所示。
四、據上論斷，應依道路交通案件處理辦法第十九條，裁定如主文。
中      華      民      國    九十      年      一      月     十一     日
                              臺灣士林地方法院交通法庭
                                      法  官  杜  惠  錦
右正本證明與原本無異。
如不服本裁定，應於送達後五日內，向本院提出抗告狀。
                                      書記官  施  惠  卿
中      華      民      國    九十      年      一      月     十六     日


司法院資訊處製作；財團法人民間司法改革基金會備份。
